【裁判字號】    97,交聲,1140
【裁判日期】    980227
【裁判案由】    聲明異議
【裁判全文】
臺灣臺南地方法院交通事件裁定    97年度交聲字第1140號
移送機關    交通部公路總局嘉義區監理所麻豆監理站
異議人即
受處分人    甲○○○
上列受處分人因違反道路交通管理處罰條例案件，對於交通部公
路總局嘉義區監理所麻豆監理站民國97年11月4日所為之裁決處
分（處分案號：麻監裁罰字第裁75-1AD365582號），聲明異議，
本院裁定如下：
    主  文
異議駁回。
    理  由
一、原處分意旨略以：異議人即受處分人甲○○○（下稱異議人
    ），所有之車牌號碼8C-2888號號自小客車，於民國（下同
    ）97年8月27日上10時17分許，在台北市○○○路62巷，因
    在設有禁止停車標線之處所停車，經臺北市政府交通局依違
    反道路交通管理處罰條例第56條第1項第4款之規定，製單逕
    行舉發，嗣經交通部公路總局嘉義區監理麻豆監理站（下稱
    移送機關），以其違規事實明確，乃依道路交通管理處罰條
    例第56條第1項第4款之規定，裁處異議人罰鍰新台幣900元
    。
二、本件聲明異議意旨略以：
  (一)異議人於上開時、地駕駛車牌8C-2888號車輛於設有「家長
    接送區」黃線禁止上課期間停車，時間97年8月27日上午10
    時17分，該告示牌以雙箭頭標示，且其下方以黃線（實線）
    標示長達20-30公尺，所以上開車輛停放位置並未超出界線
    外，並無違規。
  (二)異議人發現此告示牌已於9月底時已改為單向箭頭，去函北
    市管理處和工程處指回函告示牌良好，並無回答告示牌是否
    有更改，重新施工過，請查明該告示牌是否重新施工改正過
    ，如有，即證明當初告示牌標誌顯有錯誤，不應歸責於異議
    人，為此，聲明異議。
三、按黃實線設於路側者，用以禁止停車，道路交通標誌標線號
    誌設置規則第149條第1項第1款第4目定有明文。次按汽車駕
    駛人停車時，在設有禁止停車標誌、標線之處所停車者，處
    新臺幣600元以上1,200元以下罰鍰，道路交通管理處罰條例
    第56條第1項第4款定有明文。
四、經查：
  (一)移送機關指稱異議人所有牌照號碼8C-2888號號自小客車，
    於上揭時、地遭警舉發在設有黃實線之禁止停車標線之處所
    停車，有臺北市政府交通局97年8月29日北市交停字第1AD36
    5582號舉發違反道路交通管理事件通知單1份及照片1幀在卷
    可稽，且異議人亦不否認於上開時間有於該處停車之行為，
    因此，異議人於上開時、地有在設有禁止停車標線之處所停
    車之違規行為當可認定。
  (二)惟異議人辯稱該處有告示牌標示於上課時間之外可停車云云
    ，然：本件違規停車地點後方確實設有「07：00至08：00、
    11：30至12：30、15：30至16：30黃線禁止停車（上課期間
    ）」之標誌牌（並以箭頭標示其範圍），依採證照片顯示，
    該車輛係因於箭頭指示範圍之外，故已構成違規行為；又於
    家長接送區○○路段、禁止停車黃線則依「道路交通標誌標
    線設置規則」之規定，每日7：00-20：00禁止停車，其他時
    段開放停車；上開標誌設施自97年8月27日迄今未調整或變
    更標誌內容；有台北市交通管制工程處97年12月8日北市交
    工設字第09734843500號函、台北市停車管理處97年12月17
    日北市停管字第09737433900號函、台北市停車管理工程處
    98年2月5日北市停管字第09830522000號函各1份附卷可參，
    故異議人辯稱其當日將所駕駛之汽車停放於家長接送區，事
    後該告示牌標誌已遭變更云云，尚屬無據。從而，移送機關
    指稱異議人有在設有禁止停車標線之處所停車之違規行為，
    自屬無誤。
五、綜上所述，異議人因有在禁止停車處所停車之違規行為，經
    移送機關依道路交通管理處罰條例第56條第1項第4款之規定
    ，裁處異議人罰鍰新台幣900元，並無違誤，從而，異議人
    之異議為無理由，應予駁回。
六、據上論斷，應依道路交通管理處罰條例第87條第2項、道路
    交通案件處理辦法第19條，裁定如主文。
中    華    民    國    98    年    2    月    27    日
                     交通法庭   法  官   陳淑勤
以上正本證明與原本無異。
如不服本裁定，應於送達後5日內，向本院提出抗告狀。
                                書記官   謝國欽
中    華    民    國    98    年    2    月    27    日


司法院資訊處製作；財團法人民間司法改革基金會備份。
